臺灣臺北地方法院民事裁定
111年度抗字第145號
抗  告  人  台北富邦商業銀行股份有限公司

法定代理人  程耀輝  
非訟代理人  宋坤龍  
相  對  人  鋒益反光科技有限公司

法定代理人（即選任清算人）  
            彭政閔  
上列當事人間聲請本票裁定事件，抗告人對於民國110年12月24
日本院司法事務官所為110年度司票字第19228號裁定提起抗告，
本院裁定如下：
    主  文
原裁定廢棄。
    理  由
抗告人聲請及抗告意旨略以：伊執有相對人鋒益反光科技有限
  公司（下稱鋒益公司）於民國109年10月19日簽發票面金額新
  臺幣(下同)400萬元、載明免除作成拒絕證書、到期日110年3
  月28日之本票1紙（下稱系爭本票），詎屆期提示未獲付款，
  且經催討後，相對人鋒益公司僅清償部分款項，尚積欠346萬3
  245元未獲付款，爰聲請就上開金額及自110年3月28日起至清
  償日止，按週年利率6%計算之利息，准許強制執行。伊有向臺
  灣臺中地方法院（下稱臺中地院）具狀查詢相對人鋒益公司是
  否已陳報清算人，然尚未收到回覆，但現已提出相對人鋒益公
  司公司變更登記表、公司章程及股東會決議等資料，爰依法提
  起抗告，請求廢棄原裁定等語。
按解散之公司除因合併、分割或破產而解散外，應行清算；解
  散之公司於清算範圍內，視為尚未解散；公司之清算，以全體
  股東為清算人，但本法或章程另有規定或經股東決議，另選清
  算人者，不在此限；有限公司解散及清算，準用無限公司有關
  之規定；公司之清算人，在執行職務範圍內，亦為公司負責人
  ，公司法第24條、第25條、第79條、第113條及第8條第2項分
  別定有明文。經查：相對人鋒益公司已於110年5月26日經臺中
  市政府以府授經登字第11007293240號函為解散登記，並選任
  彭政閔為清算人，此有公司變更登記表及股東同意書等在卷可
  稽（見本院卷第21-25頁），且原審及本院查詢，臺中地院皆
  無受理相對人鋒益公司陳報清算人等情（見原審卷第24頁、本
  院卷第33頁），是依前揭規定，本件應以彭政閔為相對人鋒益
  公司之法定代理人。抗告人於原審持相對人鋒益公司所簽發之
  系爭本票對准予強制執行裁定之聲請，已列明彭政閔為相對人
  之法定代理人，雖未依限提出相對人鋒益公司公司變更登記表
  、公司章程及股東會決議等資料相佐，於抗告時方行提出實有
  不當，然於法難認有違誤，原審以相對人鋒益公司已解散且未
  向法院聲請清算，抗告人未補正其法定代理人致無從為文書之
  送達，其聲請不合程式，逕駁回抗告人之聲請，容有未洽，抗
  告人前開指摘原裁定不當，求予廢棄，為有理由，爰由本院將
  原裁定廢棄。又本件原審係以抗告人聲請不合法為由駁回，為
  免影響其審級利益，爰發回原審另為適法之處理。末按本件並
  非終局裁定，毋庸為抗告費用負擔之諭知，應由受發回之法院
  依民事訴訟法第95條、第87條規定併就抗告費用為訴訟總費用
  之裁判，附此敘明。
據上論結，本件抗告為有理由，爰裁定如主文。
中　　華　　民　　國　　111 　年　　3 　　月　　25　　日
                  民事第五庭  審判長    法  官  匡偉
　　　　　　　　　
                                        法  官  蔡牧容
　　　　　　　　　　　　　　　　　　　　
                                        法  官  何佳蓉
以上正本係照原本作成。　　　　　　　　　　　　　　　　　
本裁定僅得以適用法規顯有錯誤為理由提起再抗告。如提起再抗
告，應於裁定送達後10日內委任律師為代理人向本院提出再抗告
狀，並繳納再抗告費新臺幣1,000元。
中　　華　　民　　國　　111 　年　　3 　　月　　25　　日
                                        書記官　陳立俐